臺灣高雄地方法院民事裁定　　　　　　　　 96年度破字第7號
聲　請　人　甲○○
上列當事人間聲請宣告破產事件，本院裁定如下：
    主    文
聲請駁回。
程序費用由聲請人負擔。
    理    由
一、本件聲請意旨略以：聲請人截至民國95年12月28日止，資產
    僅現金新台幣（下同）100,000 元、市值約20,000元之車號
    CQ5-686 機車、市值約3,000 元之車號WAK-751 號機車及每
    月預計薪資收入10,000元至15,000元，然積欠債務達2,382,
    043 元，顯已不能清償債務，而有破產之原因，爰依破產法
    之規定，聲請宣告破產云云。
二、按破產管理人之報酬為財團費用；破產人及其家屬之必要生
    活費，視為財團費用。財團費用及財團債務，應先於破產債
    權，隨時由破產財團清償之。破產宣告後，如破產財團之財
    產不敷清償財團費用及財團債務時，法院因破產管理人之聲
    請，應以裁定宣告破產終止，破產法第95條第1 項第3 款、
    同條第2 項、第97條、第148 條分別定有明文。又破產法第
    57條規定，債務人不能清償債務者，固得宣告破產，然依上
    開破產法第148 條規定之旨趣，如債務人之財產不敷清償破
    產財團費用及財團債務時，即應認無宣告破產之實益，最高
    法院86年度台抗字第479 號裁定可資參照。是以破產程序，
    乃債務人無力對全體債權人清償債務時，由法院介入，強制
    將債務人之全部財產依一定程序為變價及分配，使全體債權
    人得以公平受償之程序。故債務人之財產如可預見不敷清償
    破產財團費用及財團債務，致使多數債權人之普通債權無法
    獲得公平滿足，即無宣告破產之實益，而如仍進行破產程序
    ，顯與破產制度之本旨及目的有違，即不應准許。
三、經查，聲請人主張：截至95年12月28日止，有市值約20,000
    元之車號CQ5-686 機車、市值約3,000 元之車號WAK-751 號
    機車，而積欠債務達2,382,043 元等情，業據提出機車行車
    執照影本、債權人清冊、財團法人金融聯合徵信中心當事人
    綜合信用報告為證（見本院卷第18頁、第6 頁、第11～14頁
    ），堪信為真實。另聲請人主張：有現金160,000 元云云，
    固據提出提出戶名甲○○、局號000000-0號、帳號000000-0
    號之郵政存簿儲金簿影本1 紙為證，惟本院依職權向中華郵
    政股份有限公司路竹一甲郵局函詢結果，該帳戶僅餘807 元
    ，有該局96年4 月18日鳳67支執字第0013號函在卷可稽（見
    本院卷第27頁），此外，本院依職權調閱聲請人財產稅務資
    料，亦未發現聲請人有其他財產，有稅務電子閘門財產所得
    調件明細表附卷可參（見本院卷第26～29頁），是堪認聲請
    人現金僅807 元。又薪資收入係屬未來且不確定之所得，尚
    難現即將之納入破產財團，故聲請人主張將每月預計收入
    10,000元至15,000元納入破產財團云云，即無足取。基上，
    聲請人得納入破產財團之資產僅23,807元（計算式：現金
    807 元＋機車市值23,000元＝23,807元），而所欠債務為
    1,591,364 元，顯已不足以清償債務，應有破產之原因。惟
    查，依目前破產實務，破產管理人之報酬約需50,000元，且
    破產程序必須召開債權人會議、出售資產、分配破產財團，
    通常1 年尚無法終結，依司法院頒布之各級法院辦案期限實
    施要點第2 點之規定，破產事件之辦案期限則為2 年，縱令
    審酌聲請人之資產不多，出售資產及分配之程序應較單純，
    以1 年計算，而聲請人每月應支出電費2,000 元、電話費
    3,000 元、父母生活費10,000元、子女教育費6,100 元、其
    他食衣住行所需費用15,000元等情，為聲請人所自承，並提
    出每月家庭開銷費用估算表為證（見本院卷第6 ～7 頁），
    是以聲請人每月需支出之必要費用總計為36,100元，則聲請
    人1 年總計所需之家庭必要費用為433,200 元（計算式：
    36,1 00 ×12＝433,200） 。從而，聲請人所應支出之破產
    管理人報酬及必要生活費用等財團費用共需483,200 元（計
    算式：50,000 ＋433,200 ＝483,200） ，然其現有資產僅
    23,807元，顯然不敷清償破產財團費用，遑論於清償財團債
    務後，再將剩餘之財產，分配予其他債權人，揆諸前揭說明
    ，本件自無宣告破產之實益，聲請人聲請宣告破產，為無理
    由，應予駁回。
四、依破產法第5 條、民事訴訟法第95條、第78條、裁定如主文
    。
中　　華　　民　　國　　96　　年　　5 　　月　　31　　日
                      民事第三庭法　官    洪培睿
以上正本證明與原本無異。
如不服本裁定，應於送達後10日內向本院提出抗告狀，並繳納裁
判費新台幣1,000 元。
中　　華　　民　　國　　96　　年　　5 　　月　　31　　日
                                書記官    林慧君
